【裁判字號】    97,易,2073
【裁判日期】    971127
【裁判案由】    傷害等
【裁判全文】
臺灣臺中地方法院刑事判決              97年度易字第2073號
公  訴  人  臺灣臺中地方法院檢察署檢察官
被      告  丁○○
上列被告因傷害等案件，經檢察官提起公訴（96年度偵緝字第34
80號），本院判決如下：
    主    文
丁○○以加害生命之事，恐嚇他人致生危害於安全，處有期徒刑
參月，如易科罰金以新台幣壹仟元折算壹日；又傷害人之身體，
，處有期徒刑參月，如易科罰金以新台幣壹仟元折算壹日；應執
行有期徒刑伍月，如易科罰金以新台幣壹仟元折算壹日。
    事    實
一、丁○○與丙○○（後改名為李修美）原為男女朋友，二人因
    原同居所租賃房屋之押金返還問題發生爭執，丁○○竟於民
    國96年7月6日上午11時40分許，持用其所有之0000000000號
    行動電話，基於恐嚇危害安全之犯意，傳送內容：「你最好
    跟房東說押金的事如果你敢拿走我會抄你全家希望你不要趕
    進殺絕」等語之電話簡訊，至丙○○所持用之0000000000號
    行動電話門號（檢察官誤載為0000000000號），而以加害生
    命、身體之事恐嚇丙○○，致丙○○心生畏懼，恐生危害於
    自身及家人生命、身體之安全。丁○○更進而於同日中午12
    時10分許，前往臺中市南屯區○○○街114巷40號之丙○○
    與乙○○○的住處，找丙○○理論時，與丙○○發生爭執而
    拉扯丙○○的頭髮；丙○○驚嚇疼痛之下而尖叫，乙○○○
    聞聲從廚房出來而持烹飪用之菜刀趨前理論，並從其住處自
    後追趕丁○○，丁○○見狀即騎乘機車離去；詎丁○○明知
    乙○○○年邁體弱且步履蹣跚，既已離開現場，即可終止紛
    爭，竟於乙○○○返家後，又自大進街66號附近尾隨返回乙○○○住處挑釁，且基於傷害之犯意，隨手拾起附近不詳姓
    名之人所有、鐵質長柄之畚斗揮擊乙○○○之右肘，致乙○○○受有右肘部擦傷之傷害。
二、案經丙○○、乙○○○訴由臺中市警察局第四分局報告臺灣
    臺中地方法院檢察署檢察官偵查起訴。
    理    由
一、本案所使用之證據，公訴人及被告對證據能力均未異議，是
    後述所引用證據之證據能力均無疑義，合先敘明。
二、訊據被告丁○○矢口否認有傳送恐嚇內容之簡訊予證人即告
    訴人丙○○，及打傷證人即告訴人乙○○○之犯行，惟查：
（一）恐嚇部分：被告恐嚇犯行業據證人丙○○於偵查中及本院
      審理時，具結證述明確，並有被告所使用0000000000號行
      動電話所傳送之簡訊翻拍照片1張附卷可證。被告自承000
      0000000行動電話係其所使用，且曾傳送有關退租押金的
      簡訊予證人丙○○，衡諸常情，被告所持用之上開行動電
      話既未借給他人使用，傳送簡訊之人應就是被告本人；況
      簡訊內容所提到有關押金問題，僅被告與證人丙○○始知
      悉該事，又無證據顯示他人知悉被告與證人丙○○之間的
      糾紛，故可排除有不詳之人冒用被告之行動電話傳送簡訊
      之可能性，亦即被告使用其行動電話傳送恐嚇內容之簡訊
      已達於無合理懷疑之程度，被告所辯，無非卸責之詞，自
      不足採，其恐嚇犯行堪以認定。
（二）傷害部分：被告傷害犯行亦據證人乙○○○於偵查及本院
      審理中具結證述甚明，並有證人乙○○○提出之「林新醫
      院」所出具診斷證明書1份附卷及扣案之畚斗柄1支可資佐
      證。被告雖辯稱如果其持畚斗柄打證人乙○○○，其柄應
      會彎曲云云，惟扣案之畚斗柄是金屬製成，質地堅硬，如
      達於彎曲之程度，用力一定相當重、猛，衡諸手臂為血肉
      之軀，恐非骨折，就是造成嚴重條狀瘀青傷，而非僅如上
      述診斷證明書所載之「擦傷」，故難據此為有利於被告之
      認定。又證人乙○○○年紀已逾70歲以上之高齡，且老邁
      體弱，步履蹣跚，當時雖手持菜刀，但純屬出於自衛，對
      被告之生命、身體不構成危害，再依證人甲○○之證言，
      被告當時係騎乘機車，且已不在證人乙○○○住處門口而
      經過大進街66號附近，與證人乙○○○亦有相當之距離，
      被告既然可安然離去現場，竟於無任何危險之情形下，再
      騎機車重返證人乙○○○住處挑釁，進而持畚斗柄擊弄證
      人乙○○○，自無正當防衛之可言。綜上所述，被告所辯
      不足採信，其傷害之犯行亦堪認定。
三、核被告丁○○所為，係犯刑法第305條之恐嚇罪及同法第277
    條第1項之傷害罪。被告所犯上開2罪，行為不同，犯意各別
    ，應分論併罰。爰審酌被告為青壯年人，相較於證人丙○○
    、乙○○○，具體力上之優勢，不知尊重當時同居之女友，
    僅為押金之爭執，就不念情誼，傳送恐嚇內容之簡訊，進而
    侵門踏戶，到證人丙○○住處，以拉扯丙○○頭髮之侵犯人
    性尊嚴的方法施暴於證人丙○○，並於年老之證人乙○○○
    出面阻止時，不思敬老，反加戲弄，並持畚斗柄打傷證人乙○○○、證人乙○○○受傷之程度、犯後仍再三狡飾，未見
    知過認錯之悔意等一切情節，分別量處如主文所示之刑，並
    定應執行之刑，及諭知易科罰金之折算標準。
據上論斷，應依刑事訴訟法第299條第1項前段，刑法第277條第1
項、第305條、第51條第5款、第41條第1項前段，刑法施行法第1
條之1，判決如主文。
本案經檢察官戊○○到庭執行職務。
中    華    民    國    97    年    11    月    27    日
                        刑事第九庭  法  官  施慶鴻
以上正本證明與原本無異。
如不服本判決應於收受判決後10日內向本院提出上訴書狀，並應
敘述具體理由；其未敘述上訴理由者，應於上訴期間屆滿後20日
內向本院補提理由書（均須按他造當事人之人數附繕本）「切勿
逕送上級法院」。
                                    書記官  簡芳敏
中    華    民    國    97    年    11    月    27    日
附錄論罪科刑法條
刑法第277條第1項
傷害人之身體或健康者，處3年以下有期徒刑、拘役或1千元以下
罰金。
刑法第305條
以加害生命、身體、自由、名譽、財產之事，恐嚇他人致生危害
於安全者，處2年以下有期徒刑、拘役或3百元以下罰金。


司法院資訊處製作；財團法人民間司法改革基金會備份。
